【裁判字號】    89,上易,1556
【裁判日期】    891130
【裁判案由】    傷害
【裁判全文】
臺灣高等法院臺南分院刑事判決            八十九年度上易字第一五五六號  Ａ
      上  訴  人  臺灣臺南地方法院檢察署檢察官
      被      告  乙  ○  ○
右上訴人因被告傷害案件，不服臺灣臺南地方法院八十九年度易字第七九一號第一審
判決（起訴案號：臺灣臺南地方法院檢察署八十九年度偵字第一九五六號），提起上
訴，本院判決如左：
      主      文
上訴駁回。
      理      由
一、公訴意旨略以：乙○○、甲○○（另案審理）於民國八十八年十一月十三日晚上
    十一時三十分許，在台南市○○路二一五巷十號前與丙○○發生爭執，乙○○、
    甲○○竟共同基於傷害之犯意，持鐵管毆打丙○○，致其受有頭部外傷合併右膝
    擦傷、皮下瘀腫、左膝擦傷、皮下瘀腫、左側腰部皮下瘀腫、前胸擦傷、背部擦
    傷、右手擦傷、第七頸椎凸起處骨折，因認乙○○亦共同涉有傷害罪嫌。
二、按犯罪事實應依證據認定之，無證據不得推定其犯罪事實；又不能證明被告犯罪
    者，即應諭知無罪之判決，刑事訴訟法第一百五十四條、第三百零一條第一項分
    別定有明文。又刑事訴訟法上所謂認定事實之證據，係指足以認定被告確有犯罪
    行為之積極證據而言，該項證據自須適合於被告犯罪事實之認定，始得採為斷罪
    資料，事實之認定應憑證據，如未發現相當證據，或證據不足以證明，自不能以
    推測或擬制之方法，以為裁判之依據，告訴人之告訴，係以使被告受刑事訴追為
    目的，是其陳述是否與事實相符，仍應調查其他證據以資審認，最高法院五十二
    年度台上字第一三００號著有判例。
三、本件公訴人認被告乙○○涉有傷害罪嫌，無非以上揭事實，業據告訴人丙○○指
    證明確，且有驗傷診斷書等資為依據。被告乙○○經合法傳喚，雖無正當理未到
    庭陳述，然同案被告甲○○於警訊、偵查及原審審理中均陳稱，被告乙○○並未
    毆打告訴人丙○○，僅係【勸架】而已等語，觀之同案被告甲○○於案發時在場
    ，且已就其自己之犯行坦承不諱，當無特別迴護另一被告乙○○之理。又告訴人
    雖提出驗傷診斷書作乙○○傷害之依據，然查告訴人已受同案被告甲○○之毆打
    ，受傷自所難免，該診斷書僅能證明告訴人確有受傷，但尚無法證明其傷勢確為
    被告乙○○之傷害行為所致，因此，要難據此即推論告訴人所受之傷害為被告乙○○所為。本院尚難僅憑告訴人片面之指述，遽率認定被告乙○○亦有共同毆打
    告訴人之犯行。此外，本院復查無其他積極證據足證被告有上述傷害之犯行，則
    揆之前開說明，被告乙○○被訴傷害之罪，尚屬不能證明。
四、原審以不能證明被告犯罪，諭知被告無罪，核無不合。檢察官上訴意旨指摘原判
    決採證不當，仍認被告乙○○有罪，為無理由，應予駁回。
五、被告乙○○經合法傳喚，無正當理由不到庭，爰不待其陳述逕行判決。
據上論結，應依刑事訴訟法第三百六十八條、第三百七十一條，判決如主文。
本案經檢察官羅清溪到庭執行職務。
中    華    民    國      八十九      年      十一      月    三十      日
                                  臺灣高等法院臺南分院刑事第四庭
                                      審判長法官  陳    義    仲
                                            法官  宋    明    蒼
                                            法官  蔡    崇    義
右正本證明與原本無異。
不得上訴。
                                      法院書記官  李    育    儒
中    華    民    國      八十九      年      十二      月       一     日


司法院資訊處製作；財團法人民間司法改革基金會備份。
